【裁判字號】    89,訴,1488
【裁判日期】    891006
【裁判案由】    槍砲彈藥刀械管制
【裁判全文】
臺灣板橋地方法院刑事判決                        八十九年度訴字第一四八八號
    公  訴  人  臺灣板橋地方法院檢察署檢察官
    被      告  甲○○
右列被告因槍砲彈藥刀械管制條例案件，經檢察官提起公訴（八十九年度偵字第一三
五七一號），本院判決如左：
    主  文
甲○○未經許可，持有可發射子彈具有殺傷力之改造玩具手槍，累犯，處有期徒刑壹
年貳月，併科罰金新台幣壹萬元，罰金部分如易服勞役以銀圓參佰元即新台幣玖佰元
折算壹日。扣案之改造貝瑞塔手槍壹把（槍枝管制編號0000000000號）沒
收。
    事  實
一、甲○○曾於民國（下同）八十二年間，因傷害案件經台灣高等法院判處有期徒刑
    四月確定，而於八十四年十二月三十日易科罰金執行完畢，仍不知悔改，於八十
    三年間某日，在其臺北縣鶯歌鎮○○○路一三二號住處，受年籍不詳綽號「阿剛
    」之成年男子湯森全（未據起訴）之委託，代為保管可發射子彈具殺傷力仿半自
    動手槍改造之玩具手槍（槍枝管制編號0000000000）一把，及供上述
    改造手槍用具殺傷力之改造子彈一顆，而未經許可寄藏持有之，迄於八十九年七
    月十六日二十二時十五分許，甲○○攜帶上開槍彈至臺北縣鶯歌鎮○○○路一二
    一號二橋國小前，為巡邏員警臨檢查獲，並扣得上開可發射子彈具殺傷力仿半自
    動手槍改造之玩具手槍一把，供上述手槍用具殺傷力之改造子彈一顆（其後鑑驗
    時經射試而不具違禁物之性質）。
二、案經桃園縣警察局桃園分局報請臺灣板橋地方法院檢察署檢察官偵查起訴。
    理  由
一、右揭事實，業據被告甲○○於警訊時及偵、審中供承不諱，並有改造手槍一把（
    槍枝管制編號0000000000）、改造子彈一顆等物扣案可資佐證，而上
    開扣案槍彈物經送請內政部警政署刑事警察局鑑驗結果，該手槍係仿BERETTA 廠
    半自動手槍製造之金屬玩具手槍更換土造金屬槍管改造而成，機械性能良好，認
    具殺傷力；送鑑子彈一顆，認係土造金屬彈殼加裝圓錐狀直徑九．一０MM之土造
    金屬彈頭而成，經試射結果，能擊發，認具殺傷力等情，亦有該局八十九年七月
    二十四日刑鑑字第九七六五四號鑑驗通知書一紙附卷足稽。事證明確，被告犯行
    ，洵堪認定。
二、核被告所為，係犯槍砲彈藥刀械管制條例第十一條第四項、第十二條第四項之未
    經許可持有可發射子彈具殺傷力之手槍、子彈罪，被告以一個行為，同時未經許
    可持有可發射子彈具殺傷力之手槍、子彈，而觸犯數罪名，為想像競合犯，應從
    一重之未經許可持有可發射子彈具殺傷力之手槍罪處斷。公訴人於起訴書犯罪事
    實欄，固已載明被告未經許可受寄保管上開可發射子彈具殺傷力槍枝、子彈之犯
    行，惟於證據並所犯法條欄，則誤引槍砲彈藥刀械管制條例第十條第四項、第十
    一條第四項，尚有未洽，附予敘明。又被告於八十三年間某日，雖未經許可寄藏
    上開可發射子彈具殺傷力槍枝、子彈之犯行，惟依舊法其「寄藏」行為之處罰較
    新法「持有」行為之處罰為輕，應為持有之行為所吸收，不另論罪，附予敘明。
    被告曾於八十二年間因傷害案件，經台灣高等法院判處有期徒刑四月確定，而於
    八十四年十二月三十日易科罰金執行完畢，有台灣高等法院檢察署刑案紀錄簡覆
    表在卷可稽，其於有期徒刑執行完畢，五年以內再犯本件有期徒刑以上之罪，為
    累犯，依刑法第四十七條規定加重其刑。爰審酌被告之前科素行、犯罪之動機、
    目的、寄藏可發射子彈具殺傷力之槍彈等，對社會秩序及安寧之影響，及其犯罪
    之手段、犯罪後坦承犯行態度良好等一切情狀，量處如主文所示之刑及併科罰金
    ，並諭知罰金部分易服勞役之折算標準，以資懲儆。又依槍砲彈藥刀械管制條例
    第十九條第一項雖規定：「犯第七條、第八條、第十條、第十一條、第十二條第
    一項至第三項、第十三條第一項至第三項之罪，經判處有期徒刑者，應於刑之執
    行完畢或赦免後，令入勞動場所，強制工作，其期間為三年」，惟被告先前並未
    犯有槍砲彈藥刀械管制條例之前科，此有台灣高等法院檢察署刑案紀錄簡覆表在
    卷可按，此次被告僅受託寄藏上開槍枝，並未持以犯案，且所查扣之槍枝僅係可
    發射子彈之改造玩具手槍，較之制式槍械，其社會危險性尚非重大，依憲法比例
    原則之精神，本院認尚無對被告宣告強制工作之必要，爰參酌大法官會議釋字第
    四七一號解釋之意旨，不另為強制工作之諭知，併予敘明。
三、扣案改造玩具手槍一把（槍枝管制編號00000000000號）係違禁物，
    應依法宣告沒收。至改造子彈一顆，業於鑑驗時實際擊發而失去違禁物性質，爰
    不另為沒收之諭知，附予敘明。
據上論斷，應依刑事訴訟法第二百九十九條第一項前段、槍砲彈藥刀械管制條例第十
一條第四項、第十二條第四項、刑法第十一條前段、第五十五條、第四十七條、第四
十二條第二項、第三十八條第一項第一款，罰金罰鍰提高標準條例第二條，現行法規
所定貨幣單位折算新台幣條例第二條，判決如主文。
本案經檢察官曾文鐘到庭執行職務。
中      華      民      國      八十九      年    十    月      六      日
      臺灣板橋地方法院刑事第二庭
                                      法  官  林  春  長
右正本證明與原本無異
如不服本判決應於送達後十日內向本院提出上訴狀
                                      書記官  邱  美  龍
中      華      民      國      八十九      年    十    月     十一     日
槍砲彈藥刀械管制條例第十一條第四項：
未經許可，製造、販賣或運輸第四條第一款所稱其他可發射金屬或子彈具有殺傷力之
各式槍砲者，處五年以上有期徒刑，併科新臺幣一千萬元以下罰金。
未經許可，轉讓、出租或出借前項所列槍砲者，處三年以上十年以下有期徒刑，併科
新臺幣七百萬元以下罰金。
意圖供自己或他人犯罪之用，而犯前二項之罪者，處無期徒刑或七年以上有期徒刑，
併科新臺幣一千萬元以下罰金。
未經許可，持有、寄藏或意圖販賣而陳而列第一項所列槍砲者，處一年以上七年以下
有期徒刑，併科新臺幣七百萬元以下罰金。
第一項至第三項之未遂犯罪之。
槍砲彈藥刀械管制條例第十二條第四項
未經許可，製造、販賣或運輸子彈者，處一年以上七年以下有期徒刑，併科新臺幣五
百萬元以下罰金。
未經許可，轉讓、出租或出借子彈者，處六月以上五年以下有期徒刑，併科新臺幣三
百萬元以下罰金。
意圖供自己或他人犯罪之用，而犯前二項之罪者，處三年以上十年以下有期徒刑，併
科新臺幣七百萬元以下罰金。
未經許可，持有、寄藏或意圖販賣而陳列子彈者，處五年以下有期徒刑，併科新臺幣
三百萬元以下罰金。
第一項至第三項之未遂犯罰之。


司法院資訊處製作；財團法人民間司法改革基金會備份。
